【裁判字號】    92,重訴,61
【裁判日期】    950317
【裁判案由】    分割共有物
【裁判全文】
臺灣新竹地方法院民事判決              92年度重訴字第61號
原      告  丁○○○
                      35號
            ｍ○○○
                      10號
            甲宙○
                      26號
            甲Ｘ○
                      36號
            甲○○
                      巷66弄.
上  一  人
法定代理人  甲Ｌ○
                      巷66弄.
原      告  子○○
                      2號
            辰○○
                      6號
            丙○○
                      16號
上八人共同
訴訟代理人  范光柱律師
複代理人    朱渭陽律師
被      告  甲Ｗ○
訴訟代理人  甲Ｏ○
被      告  甲Ｍ
                      弄13號.
            甲ｅ○
上  一  人
訴訟代理人  甲ｇ○
被      告  甲宇○
            甲  Ｙ
            甲Ｂ○
            甲Ｃ○○○○
            Ｇ○○
            甲Ｎ○
            甲ｌ○
            甲Ｕ○
                      16號5.
            甲Ｖ○
            甲Ｓ○
            甲Ｔ○
                      12號
            甲ｊ○
                      19號2.
            甲ｋ○
                      16號5.
            甲卯○○
            甲ｄ○
            甲Ｚ○
            甲ａ○
            甲ｃ○
                      弄18號.
            甲ｂ○
                      10號
            Ｙ○○
            ｖ○○
                      56號
            Ｋ○○
                      20樓之.
            ａ○○
                      1樓
            宇○○
            ｓ○○
            巳○
                      號
            戌○○
                      6號
            Ｄ○○
                      5樓
            酉○○
            Ｚ○○
            ｆ○○
                      13號
            ｂ○○
                      12號3.
            Ｍ○○
                      23號
            Ｗ○○
            ｘ○○
            宙○○
                      樓
            ｙ○○
                      樓
            Ｎ○○
            ｃ○○
                      樓
            甲Ｄ○
            甲天○
            甲Ｋ○
            甲Ｊ○
兼上三人共同
訴訟代理人  甲Ｅ○
被      告  甲亥○
            甲Ｇ○
                      36號
            甲Ｆ○
            甲ｏ○
                      1號
上  一  人
訴訟代理人  ｚ○○
被      告  Ｈ○○
            ｉ○○
                      58號
            癸○○
                      40號
            甲ｎ○
                      40號
            ｗ○○
            Ｌ○○
                      號
            ｎ○○○
                      9號
            ｅ○○
                      9號
            ｈ○○
                      9號
            ｄ○○
            Ｕ○○
            ｊ○○○
                      56號
            Ｖ○○
                      56號
            未○○
            申○○
                      12號
            午○○
            ｔ○○
                      53弄8.
            辛○○
                      1號6樓.
            壬○○
                      號3樓
            己○○
                      60號
            庚○○
                      60號
            甲戌
                      28號
            Ｅ○○
                      28號
            甲Ｈ○
            Ｊ○○
                      30號
            ｒ○
                      80號
            天○○
            Ｓ○○
            亥○○
            地○○
            Ｔ○○
                      號
            甲寅○○
                      20號
兼上一人
訴訟代理人  甲子○
被      告  甲Ｒ○
            甲ｆ○
            甲ｈ○
            甲ｉ○
            甲丙○
                      12號
            甲Ｐ○
            甲Ｑ○
            Ｘ○○
                      4號
            甲Ｉ○○
            甲辛○
                      之1
            甲乙○
            甲甲○
            甲己○
            甲戊○
            甲申○
            甲午○
            甲酉○
            甲未○
            甲巳○
            甲辰○
            ｕ○○○
            寅○○
            Ｉ○○
            ｑ○○
            ｇ○○
            甲地○○
            甲ｐ○○○○○○
            甲ｑ○○
            乙○○○
                      45號
            ｋ○○
                      號
            黃○○
            Ｂ○○
            玄○○
                      號
            Ｒ○○
            Ｏ○○
                      號
被      告  林江漢
            （已死亡）52號
上  一  人
承受訴訟人  Ｃ○○
            ｐ○○
            ｏ○○
                      52號
            ｌ○○
            Ｐ○○
                      4號
被      告  李英輝
            （已死亡）2號
上  一  人
承受訴訟人  戊○○
                      2號
被      告  Ａ○○
                      3號
            林秋木
            （已死亡）
上  一  人  Ｆ○○
承受訴訟人            68號
            甲壬○○
            Ｑ○○
被      告  曾振興
            （已死亡）巷38號
上  一  人  甲黃○
承受訴訟人            巷38號
            甲玄○
                      巷21弄1號4樓
            甲Ａ○
                      號4樓
被      告  甲癸○
兼  上一人
法定代理人  甲丁○○
被      告  甲丑○
            甲庚○
            甲ｍ○○
            甲ｓ○
            甲ｔ○
            甲ｒ○
            卯○○○○○○○
            丑○○
右當事人間分割共有物事件，本院於民國95年2月24日辯論終結
，判決如左：
    主  文
被告郭林玉燕、ｕ○○○、寅○○、Ｉ○○、ｑ○○、ｇ○○、
甲地○○、簡林玉如、甲ｑ○○、乙○○○、ｋ○○、Ａ○○、
黃○○、Ｂ○○、玄○○、Ｒ○○、Ｏ○○、甲ｓ○、甲ｔ○、
甲ｒ○、丑○○應就被繼承人林金所遺坐落新竹縣竹北市○○○
段拔子窟小段一四０六地號、面積二萬一千二百零二平方公尺土
地應有部分二三０四分之九十六辦理繼承登記。
被告甲Ｉ○○、甲辛○、甲乙○、甲甲○、甲丁○○、甲己○、
甲戊○、甲癸○、甲丑○、甲申○、甲午○、甲酉○、甲未○、
甲巳○、甲辰○、甲庚○、甲ｍ○○應就被繼承人陳水冷所遺坐
落新竹縣竹北市○○○段拔子窟小段一四０六地號、面積二萬一
千二百零二平方公尺土地應有部分二三０四分之九十六辦理繼承
登記。
兩造所共有坐落新竹縣竹北市○○○段拔子窟小段一四０六地號
、面積二萬一千二百零二平方公尺之土地應予變賣，並按如附表
所示之比例分配價金。
訴訟費用由兩造按附表之應有部分比例分擔（其中被告郭林玉燕
、ｕ○○○、寅○○、Ｉ○○、ｑ○○、ｇ○○、甲地○○、簡
林玉如、甲ｑ○○、乙○○○、ｋ○○、Ａ○○、黃○○、Ｂ○○、玄○○、Ｒ○○、Ｏ○○、甲ｓ○、甲ｔ○、甲ｒ○、丑○○應就被繼承人林金應有部分比例計算之訴訟費用連帶負擔；被
告甲Ｉ○○、甲辛○、甲乙○、甲甲○、甲丁○○、甲己○、甲
戊○、甲癸○、甲丑○、甲申○、甲午○、甲酉○、甲未○、甲
巳○、甲辰○、甲庚○、甲ｍ○○應就被繼承人陳水冷依應有部
分比例計算之訴訟費用連帶負擔）。
    事實及理由
一、原告主張：
（一）緣坐落新竹縣竹北市○○○段拔子窟小段1406地號、地目
      建、面積21,202平方公尺之土地（下稱系爭土地），為原
      告、訴外人林金、陳水冷及被告甲Ｗ○、甲Ｍ、甲ｅ○、
      甲宇○、甲Ｙ、甲Ｂ○、甲Ｃ○○○○、Ｇ○○、甲Ｎ○
      、甲ｌ○、甲Ｕ○、甲Ｖ○、甲Ｓ○、甲Ｔ○、甲ｊ○、
      甲ｋ○、甲卯○○、甲ｄ○、甲Ｚ○、甲ａ○、甲ｃ○、
      甲ｂ○、Ｙ○○、ｖ○○、Ｋ○○、ａ○○、宇○○、ｓ
      ○○、巳○、戌○○、Ｄ○○、酉○○、Ｚ○○、ｆ○○
      、ｂ○○、Ｍ○○、Ｗ○○、ｘ○○、宙○○、ｙ○○、
      Ｎ○○、ｃ○○、甲Ｄ○、甲天○、甲亥○、甲Ｇ○、甲
      Ｆ○、甲Ｋ○、甲Ｊ○、甲ｏ○、Ｈ○○、ｉ○○、癸○○、甲ｎ○、ｗ○○、Ｌ○○、ｎ○○○、ｅ○○、ｈ○○、ｄ○○、Ｕ○○、ｊ○○○、Ｖ○○、未○○、申○○、午○○、ｔ○○、辛○○、壬○○、己○○、庚○○
      、甲戌、Ｅ○○、甲Ｈ○、Ｊ○○、ｒ○、天○○、Ｓ○○、亥○○、地○○、Ｔ○○、甲寅○○、甲Ｒ○、甲ｆ
      ○、甲ｈ○、甲ｉ○、甲丙○、甲Ｐ○、甲Ｑ○、Ｘ○○
      、林江漢（已死亡，由其繼承人Ｃ○○、ｐ○○、ｏ○○
      、ｌ○○、Ｐ○○承受訴訟）、李英輝（已死亡，由其繼
      承人戊○○承受訴訟）、林秋木（已死亡，由其繼承人Ｆ
      ○○、甲壬○○、Ｑ○○承受訴訟）、甲子○、甲Ｅ○、
      曾振興（已死亡，由其繼承人甲黃○、甲玄○、甲Ａ○承
      受訴訟）所共有，共有人之應有部分如附表所示。而查共
      有人林金之繼承人有被告郭林玉燕、ｕ○○○、寅○○、
      Ｉ○○、ｑ○○、ｇ○○、甲地○○、簡林玉如、甲ｑ○○、乙○○○、ｋ○○、Ａ○○、黃○○、Ｂ○○、玄○○、Ｒ○○、Ｏ○○、甲ｓ○、甲ｔ○、甲ｒ○、丑○○
      等人，共有人陳水冷之繼承人有被告甲Ｉ○○、甲辛○、
      甲乙○、甲甲○、甲丁○○、甲己○、甲戊○、甲癸○、
      甲丑○、甲申○、甲午○、甲酉○、甲未○、甲巳○、甲
      辰○、甲庚○、甲ｍ○○等人，迄今均未就前開被繼承人
      林金、陳水冷之應有部分辦理繼承登記，為此，參照最高
      法院69年度台上字第1134號判例意旨，原告特先訴請上開
      被告應分別就其被繼承人林金、陳水冷之應有部分各2304
      分之96部分辦理繼承登記。
（二）又原告丁○○○就系爭土地之應有部分為23040分之72，
      換算面積為66.2562平方公尺，並在附圖一所示編號之
      位置有建物；原告ｍ○○○就系爭土地之應有部分為2304
      0分之250，換算面積為230.0564平方公尺，並在附圖一所
      示編號之位置有建物；原告甲宙○就系爭土地之應有部
      分為23040分之218，換算面積為200.60918平方公尺，並
      在附圖一所示編號之位置有建物；原告甲Ｘ○就系爭土
      地之應有部分為23040分之306，換算面積為281.5890平方
      公尺，並在附圖一所示編號之位置有建物；原告甲○○
      就系爭土地之應有部分為23040分之2675，換算面積為246
      1.6034平方公尺，並在附圖一所示編號之位置建有寺廟
      及廣場；原告子○○就系爭土地之應有部分為23040分之
      180 ，換算面積為165.6406平方公尺，原告辰○○就系爭
      土地之應有部分為23040分之144，換算面積為132.5124平
      方公尺，其2人為母子，並在附圖一所示編號之位置有
      建物；原告丙○○就系爭土地之應有部分為18432分之288
      ，換算面積為331.2813平方公尺，並在附圖一所示編號
      之位置有建物，原告為便於管理使用，依法請求分割共有
      物，並按原物分割方式，由原告丁○○○取得附圖一編號
      所示之土地，原告ｍ○○○取得附圖一編號所示之土
      地，原告甲宙○取得附圖一編號所示之土地，原告甲Ｘ
      ○取得附圖一編號所示之土地，原告甲○○取得附圖一
      編號所示之土地，原告子○○、辰○○取得附圖一編號
      所示之土地，並按應有部分比例維持共有，原告丙○○
      取得附圖一編號所示之土地，至附圖一編號所示土地
      係為既成道路，則由兩造按應有部分維持共有。又如認原
      物分割有困難，則原告亦同意採取變價分割方式。
（三）綜上所述，原告之訴為有理由，並聲明：1、被告郭林玉
      燕、ｕ○○○、寅○○、Ｉ○○、ｑ○○、ｇ○○、甲地
      ○○、簡林玉如、甲ｑ○○、乙○○○、ｋ○○、Ａ○○
      、黃○○、Ｂ○○、玄○○、Ｒ○○、Ｏ○○、甲ｓ○、
      甲ｔ○、甲ｒ○、丑○○應就被繼承人林金所遺系爭土地
      應有部分2304分之96辦理繼承登記。2、被告甲Ｉ○○、
      甲辛○、甲乙○、甲甲○、甲丁○○、甲己○、甲戊○、
      甲癸○、甲丑○、甲申○、甲午○、甲酉○、甲未○、甲
      巳○、甲辰○、甲庚○、甲ｍ○○應就被繼承人林金所遺
      系爭土地應有部分2304分之96辦理繼承登記。3、如附圖
      一編號所示部分土地由原告丁○○○取得；附圖一編號
      所示部分土地由原告ｍ○○○取得；附圖一編號所示
      部分土地由原告甲宙○取得；附圖一編號所示部分由原
      告甲Ｘ○取得；附圖一編號所示部分土地由原告甲○○
      取得；附圖一編號所示部分土地由原告子○○、辰○○
      取得並按應有部分比例維持共有；附圖一編號所示部分
      土地由原告丙○○取得；附圖一編號所示部分土地由兩
      造按應有部分比例維持共有。4、其餘部分則由被告取得
      並維持共有。
二、被告則以：
（一）被告甲Ｗ○、甲ｅ○部分：被告甲Ｗ○、甲ｅ○2人未於
      最後言詞辯論期日到場，惟據其在調解程序及之前言詞辯
      論期日所為之陳述略以其2人在系爭土地上並無建物也無
      使用，如要分割須經協調，找出公平之方法，不能憑原告
      意思就分割，且原告丁○○○實際占用之面積已經超過其
      應有部分換算後的面積；又如採原物分割方式，被告甲Ｗ
      ○、甲ｅ○2人所各自分得之土地希望能相連。
（二）被告甲Ｍ部分：被告甲Ｍ未於最後言詞辯論期日到場，惟
      據其在以前辯論期日所為之陳述意旨略以其同意分割，而
      其於系爭土地上並無建物也無使用，如採原物分割方式，
      只要公平分割就好等情。
（三）被告林秋木（起訴後死亡，由其繼承人Ｆ○○、甲壬○○
      、Ｑ○○承受訴訟，並完成分割繼承登記）部分：被告林
      秋木之承受訴訟人甲壬○○、Ｑ○○未於言詞辯論期日到
      場，惟據其被繼承人即被告林秋木在以前言詞辯論期日所
      為之陳述略以其等同意分割，而其等於系爭土地上有建物
      ，是如要採原物分割方式，希望分得目前所有建物坐落系
      爭土地之範圍；另就系爭土地應扣掉道路、公共設施等，
      就所餘部分為公平之分割等情。
（四）被告甲Ｂ○部分：其長期以來均無使用系爭土地，希望能
      儘速分割，但如採原物分割方式時能夠公平分割，是不同
      意原告所提出之分割方案等情。
（五）被告甲Ｃ○○○○部分：被告甲Ｃ○○○○未於最後言詞
      辯論期日到場，惟據其在以前辯論期日所為之陳述意旨略
      以其同意分割，而如採原物分割方式，其希望用抽籤方式
      ，而其本身並無使用系爭土地，也無建物在系爭土地上，
      而有部分原告本來就系爭土地並無持分，卻興建建物使用
      ，直至最近始購買應有部分而提出本件訴訟，此完全無理
      由等情。
（六）被告Ｇ○○部分：同意分割，但不同意原告主張之分割方
      式；而本件如要原物分割，應就系爭土地全部分割，被告
      取得應有部分之時間，比部分原告還早，何以原告要提起
      本件訴訟，應先找被告協調，而不是直接提起訴訟。又其
      目前有建物在系爭共有土地上，是如採原物分割方式，希
      望分得目前建物坐落之位置。又系爭土地上有既成道路，
      要扣除既成道路之面積後，就所餘面積按照兩造之應有部
      分換算面積為公平之分割；目前部分共有人之應有部分很
      少，卻佔了很大的面積在使用，因而造成不公平之結果。
      是為求公平，建議就在系爭土地已興建建物者，如興建前
      經過大多數共有人同意，即可以維持原狀，但應就不足面
      積部分，以市價向其他共有人購買，而如興建建物前並未
      經過4分之3共有人同意，如其要取得建物坐落土地的話，
      即應付較高之價格給其他共有人。另原告中有部分原本不
      是應有部分權利人，係後來始向之前共有人購買應有部分
      ，卻對在其等之前即已取得應有部分之被告起訴，亦不合
      情理等情。
（七）被告甲Ｎ○部分：其同意分割，但應以協調方式為公平分
      割；其就系爭土地並無使用，亦無建物坐落其上，此部分
      應加以處理；而系爭土地有許多人並非共有人卻於其上蓋
      有建物，則興建時有無經全體共有人同意，亦應查明；另
      如採原物分割方式，應該依應有部分換算應得面積後，抽
      籤決定分得之位置，且應就各位置之不同價值作考慮，不
      能因先占有使用即先分得其使用部分。又原告中有多人取
      得應有部分之時間比大多數被告還晚，卻未經過協商就提
      起本件訴訟，對被告亦不合理等情。
（八）被告甲ｋ○部分：其與被告甲ｌ○、甲Ｕ○、甲Ｖ○、甲
      Ｓ○、甲Ｔ○、甲ｊ○、甲卯○○係兄弟姊妹，因繼承才
      取得系爭土地之應有部分，但均未使用到系爭土地，如要
      分割要採公平方式，不能採取原告主張之分割方式。又如
      系爭土地採原物分割方式，其要與前開兄弟姊妹維持共有
      等情。
（九）被告甲Ｚ○、甲ａ○、甲Ｐ○、甲ｃ○、甲ｂ○部分：被
      告甲Ｚ○、甲ａ○、甲Ｐ○未於言詞辯論期日到場，被告
      甲ｃ○、甲ｂ○未於最後言詞辯論期日到場，惟據被告甲
      Ｚ○、甲ａ○、甲Ｐ○在調解程序及被告甲ｃ○、甲ｂ○
      在以前言詞辯論期日所為之陳述略以其等有使用系爭土地
      ，並在系爭土地上有建物，目前係與被告甲ｄ○共同使用
      ，但因合計應有部分換算之面積不足實際使用之面積，如
      採原物分割，仍希望能夠公平合理且分得目前使用之部分
      ，並與上開被告維持共有等情。
（十）被告Ｙ○○部分：其在系爭土地上有建物，如採原物分割
      方式，只要公平分割就好等情。
（十一）被告ｖ○○部分：其在系爭土地上有建物，如採原物分
      割，希望分得其目前使用之土地等情。
（十二）被告ａ○○部分：其長期以來均未使用系爭土地，但每
      年均須繳納地價稅，是如採原物分割方式，應公平按照應
      有部分換算之面積分得一塊土地等情。
（十三）被告巳○部分：其未於最後言詞辯論期日到場，惟據其
      在以前言詞辯論期日所為之陳述略以如採原物分割方式，
      各共有人應按照其應有部分換算之面積進行分割，不能以
      其實際占有面積為分割，以求得全體共有人之公平等情。
（十四）被告戌○○部分：其未於最後言詞辯論期日到場，惟據
      其在以前言詞辯論期日所為之陳述略以本件分割前應就屬
      於共同使用部分如道路、公廁、集會所等先扣除，就剩下
      之面積再按照各共有人之應有部分為公平分割，而其本身
      就系爭土地並未使用等情。
（十五）被告Ｚ○○部分：其未於最後言詞辯論期日到場，惟據
      其在以前言詞辯論期日所為之陳述略以其並未使用系爭土
      地，而系爭土地目前位置較佳部分，均已遭部分共有人占
      用興建建物，所剩土地則多屬畸零地或是無法與既成道路
      相連接者，是不能因此將所剩空地部分分給未使用系爭土
      地之其他共有人等情。
（十六）被告ｘ○○部分：其未於最後言詞辯論期日到場，惟據
      其在以前言詞辯論期日所為之陳述略以其每年均有繳地價
      稅，卻迄今均無使用，反而被列為被告，原告如要分割應
      採協調方式處理等情。
（十七）被告Ｎ○○部分：其並未使用系爭土地，如要採原物分
      割方式，應經過協商及計畫，有部分無權占用者應加以處
      理才便於分割等情。
（十八）被告甲Ｅ○、甲天○、甲Ｋ○、甲Ｊ○、曾振興（被告
      曾振興於起訴後死亡，由其繼承人甲黃○、甲玄○、甲Ａ
      ○承受訴訟，並完成分割繼承登記）部分：被告甲Ｅ○與
      被告曾振興、被告甲Ｄ○、甲天○、甲Ｇ○、甲Ｆ○、甲
      Ｋ○、甲Ｊ○、甲亥○等係兄弟姊妹，並有共同之建物坐
      落系爭土地，但目前上開被告等使用系爭土地部分超過合
      計之應有部分換算之面積，如採原物分割方式，就系爭土
      地上開被告希望按照應有部分比例維持共有。又如採變價
      方式，就部分有應有部分且有建物之共有人，如其無資金
      ，將對其權利有影響等情。
（十九）被告甲Ｄ○、甲亥○、甲Ｇ○、甲Ｆ○部分：被告甲亥
      ○未於最後言詞辯論期日到場，惟據其在以前言詞辯論期
      日所為之陳述及被告甲Ｄ○、甲Ｇ○、甲Ｆ○所為陳述略
      以其等除引用被告甲Ｅ○等人上開所述外，因目前就系爭
      土地無應有部分的人有占用系爭土地，故此部分應先加以
      處理，如該占用部分分給未使用之共有人，會有所不公平
      ，則該部分共有人絕對不會同意。
（二十）被告甲ｏ○部分：其同意分割，但不同意原告提出之分
      割方式，且其並未使用系爭土地，是就分割方案只要符合
      公平就好等情。
（二一）被告Ｖ○○部分：其在系爭土地上雖有地上物，且使用
      部分並未超過應有部分換算之面積；惟如採原物分割，原
      告應說明合理分割之方式，其希望以抽籤方式，亦不一定
      要分得建物坐落之土地等情。
（二二）被告未○○、申○○、午○○部分：被告未○○未於最
      後言詞辯論期日到場，惟據其在以前言詞辯論期日所為之
      陳述及被告申○○、午○○所為陳述略以被告未○○有使
      用系爭土地，在系爭土地上也有建物；至被告申○○則沒
      有使用系爭土地，如採原物分割方式，只要公平分割就好
      ；而其3人希望分在一起並維持共有等情。
（二三）被告ｔ○○、Ｗ○○、ｒ○、Ｘ○○部分：其等均同意
      分割，但應就系爭土地全部分清楚，不能只有就原告主張
      部分之土地分割出去等情。
（二四）被告Ｊ○○部分：其目前有使用系爭土地，而部分原告
      係近年始取得系爭土地之應有部分，但在取得之前卻長期
      使用，而地價稅卻由原有持分之被告在繳，原告憑什麼要
      告其他共有人即被告等情。
（二五）被告甲寅○○、甲子○部分：其等同意分割，目前在系
      爭土地上有其等各自之建物，是如採原物分割方式，希望
      能各分得建物坐落之土地部分等情。
（二六）被告甲Ｒ○部分：被告甲Ｒ○未於最後言詞辯論期日到
      場，惟據其在以前言詞辯論期日所為之陳述略以如本件採
      取原物分割之方式，其希望與被告甲ｆ○、甲ｉ○、甲ｈ
      ○分在一起，並繼續維持共有，目前並無使用系爭土地等
      情。
（二七）被告甲辰○部分：其與被告甲Ｉ○○、甲辛○、甲乙○
      、甲甲○、甲丁○○、甲己○、甲戊○、甲申○、甲午○
      、陳燦熏、甲未○、甲巳○等均為共有人陳水冷之繼承人
      ，目前尚未辦理繼承登記。本件如要為分割，其亦同意分
      割，但應就全部共有土地均分清楚，不能只有原告將土地
      分割出去，即原告應召開協調會，而其與陳水冷之其他繼
      承人目前均未使用系爭土地，如採原物分割方式，希望能
      夠分得相鄰道路之土地等情。
（二八）被告寅○○、ｑ○○、甲ｐ○○○○○○、甲ｑ○○、
      乙○○○、甲ｓ○部分：其等同意分割，但應扣掉道路、
      公共設施等，就所餘部分為公平之分割等情。
（二九）被告李英輝部分（起訴後死亡，由其繼承人戊○○承受
      訴訟，並完成分割繼承登記）：被告李英輝（含其承受訴
      訟人戊○○）未於言詞辯論期日到場，惟據其在調解程序
      所為之所為之陳述略以其同意分割，但希望分得其建物坐
      落基地之位置等情。
（三十）被告Ｅ○○部分：被告Ｅ○○未於最後言詞辯論期日到
      場，惟據其在以前言詞論期日所為之所為之陳述略以其在
      系爭土地上有建物，希望分得其建物坐落基地之位置等情
      。
（三一）被告甲宇○、甲Ｙ、甲ｌ○、甲Ｕ○、甲Ｖ○、甲Ｓ○
      、甲Ｔ○、甲ｊ○、甲卯○○、甲ｄ○、Ｋ○○、宇○○
      、ｓ○○、Ｄ○○、酉○○、ｆ○○、ｂ○○、Ｍ○○、
      宙○○、ｙ○○、ｃ○○、Ｈ○○、ｉ○○、癸○○、甲
      ｎ○、ｗ○○、Ｌ○○、ｎ○○○、ｅ○○、ｈ○○、ｄ
      ○○、Ｕ○○、ｊ○○○、辛○○、壬○○、己○○、庚○○、甲戌、甲Ｈ○、天○○、Ｓ○○、亥○○、地○○
      、Ｔ○○、甲ｆ○、甲ｈ○、甲ｉ○、甲Ｑ○、甲Ｉ○○
      、甲辛○、甲乙○、甲甲○、甲己○、甲戊○、甲申○、
      甲午○、甲酉○、甲未○、甲巳○、ｕ○○○、Ｉ○○、
      ｇ○○、甲地○○、ｋ○○、黃○○、Ｂ○○、玄○○、
      Ｒ○○、Ｏ○○、Ａ○○、甲癸○、甲丁○○、甲丑○、
      甲庚○、甲ｍ○○、甲ｔ○、甲ｒ○、卯○○○○○○○
      、丑○○、林江漢及其承受訴訟人Ｃ○○、ｐ○○、ｏ○○、ｌ○○、Ｐ○○均未於言詞辯論期日到場，亦未提出
      書狀作何聲明或陳述。
三、程序方面：
（一）按分割共有物之訴為固有必要共同訴訟，應以全體共有人
      為被告，本件原告起訴時因部分共有人林金、陳水冷業已
      死亡，其中林金之繼承人計有郭林玉燕、ｕ○○○、寅○○、Ｉ○○、ｑ○○、ｇ○○、甲地○○、簡林玉如、甲
      ｑ○○、乙○○○、ｋ○○、Ａ○○、黃○○、Ｂ○○、
      玄○○、Ｒ○○、Ｏ○○、甲ｓ○、甲ｔ○、甲ｒ○、丑
      ○○等人，共有人陳水冷之繼承人計有甲Ｉ○○、甲辛○
      、甲乙○、甲甲○、甲丁○○、甲己○、甲戊○、甲癸○
      、甲丑○、甲申○、甲午○、甲酉○、甲未○、甲巳○、
      甲辰○、甲庚○、甲ｍ○○等人，均尚未辦理繼承登記，
      原告乃追加共有人林金、陳水冷之全體繼承人為被告及追
      加聲明共有人林金、陳水冷之全體繼承人應分別就被繼承
      人林金、陳水冷所遺系爭土地之應有部分辦理繼承登記，
      在程序上經核於法尚無不合，應予准許。
（二）次按當事人死亡者，訴訟程序在有繼承人、遺產管理人或
      其他依法令應續行訴訟之人承受其訴訟以前當然停止，前
      開情形於有訴訟代理人時不適用之；又前開所定之承受訴
      訟人於得為承受時，應即為承受之聲明，他造當事人亦得
      聲明承受訴訟，民事訴訟法第一百六十八條、第一百七十
      三條前段、第一百七十五條分別定有明文。本件訴訟程序
      進行中被告林秋木、林江漢、李英輝、曾振興相繼過世，
      而其繼承人業分別完成分割繼承登記，原告乃聲明由被告
      林秋木之辦妥分割繼承登記繼承人即Ｆ○○、甲壬○○、
      Ｑ○○承受林秋木部分之訴訟，被告林江漢之辦妥分割繼
      承登記繼承人即Ｃ○○、ｐ○○、ｏ○○、ｌ○○、Ｐ○○承受林江漢部分之訴訟，被告曾振興之辦妥分割繼承登
      記繼承人即甲黃○、甲玄○、甲Ａ○承受被告曾振興部分
      之訴訟，被告李英輝之辦妥分割繼承登記繼承人即戊○○
      承受李英輝部分之訴訟等情，有死亡證明書及原告所提出
      之戶籍謄本、繼承系統表等在卷可考，經核與前開規定相
      符，是前開承受訴訟之聲明自屬有理由，亦應予准許。
（三）本件被告甲宇○、甲Ｙ、甲ｌ○、甲Ｕ○、甲Ｖ○、甲Ｓ
      ○、甲Ｔ○、甲ｊ○、甲卯○○、甲Ｚ○、甲ａ○、甲Ｐ
      ○、甲ｄ○、Ｋ○○、宇○○、ｓ○○、Ｄ○○、酉○○
      、ｆ○○、ｂ○○、Ｍ○○、宙○○、ｙ○○、ｃ○○、
      Ｈ○○、ｉ○○、癸○○、甲ｎ○、ｗ○○、Ｌ○○、ｎ
      ○○○、ｅ○○、ｈ○○、ｄ○○、Ｕ○○、ｊ○○○、
      辛○○、壬○○、己○○、庚○○、甲戌、甲Ｈ○、天○○、Ｓ○○、亥○○、地○○、Ｔ○○、甲ｆ○、甲ｈ○
      、甲ｉ○、甲Ｑ○、甲Ｉ○○、甲辛○、甲乙○、甲甲○
      、甲己○、甲戊○、甲申○、甲午○、甲酉○、甲未○、
      甲巳○、ｕ○○○、Ｉ○○、ｇ○○、甲地○○、ｋ○○
      、黃○○、Ｂ○○、玄○○、Ｒ○○、Ｏ○○、Ａ○○、
      甲癸○、甲丁○○、甲丑○、甲庚○、甲ｍ○○、甲ｔ○
      、甲ｒ○、卯○○○○○○○、丑○○，林江漢之承受訴
      訟人Ｃ○○、ｐ○○、ｏ○○、ｌ○○、Ｐ○○，李英輝
      之承受訴訟人戊○○，曾振興之承受訴訟人甲黃○、甲玄
      ○、甲Ａ○部分，林秋木之承受訴訟人甲壬○○、Ｑ○○
      部分經合法通知，均未於言詞辯論期日到場；被告甲Ｗ○
      、甲Ｍ、甲ｅ○、甲Ｃ○○○○、甲ｃ○、甲ｂ○、巳○
      、戌○○、Ｚ○○、ｘ○○、甲Ｋ○、甲Ｊ○、未○○、
      Ｅ○○、甲Ｒ○部分，經合法通知，均未於最後言詞辯論
      期日到場，核均無民事訴訟法第三百八十六條各款所列情
      形，爰依原告聲請，由其一造辯論而為判決。
四、得心證之理由：
（一）本件原告主張系爭土地為原告、訴外人林金、陳水冷及被
      告甲Ｗ○、甲Ｍ、甲ｅ○、甲宇○、甲Ｙ、甲Ｂ○、甲Ｃ
      ○○○○、Ｇ○○、甲Ｎ○、甲ｌ○、甲Ｕ○、甲Ｖ○、
      甲Ｓ○、甲Ｔ○、甲ｊ○、甲ｋ○、甲卯○○、甲ｄ○、
      甲Ｚ○、甲ａ○、甲ｃ○、甲ｂ○、Ｙ○○、ｖ○○、Ｋ
      ○○、ａ○○、宇○○、ｓ○○、巳○、戌○○、Ｄ○○
      、酉○○、Ｚ○○、ｆ○○、ｂ○○、Ｍ○○、Ｗ○○、
      ｘ○○、宙○○、ｙ○○、Ｎ○○、ｃ○○、甲Ｄ○、甲
      天○、甲亥○、甲Ｇ○、甲Ｆ○、甲Ｋ○、甲Ｊ○、甲ｏ
      ○、Ｈ○○、ｉ○○、癸○○、甲ｎ○、ｗ○○、Ｌ○○
      、ｎ○○○、ｅ○○、ｈ○○、ｄ○○、Ｕ○○、ｊ○○○、Ｖ○○、未○○、申○○、午○○、ｔ○○、辛○○
      、壬○○、己○○、庚○○、甲戌、Ｅ○○、甲Ｈ○、Ｊ
      ○○、ｒ○、天○○、Ｓ○○、亥○○、地○○、Ｔ○○
      、甲寅○○、甲Ｒ○、甲ｆ○、甲ｈ○、甲ｉ○、甲丙○
      、甲Ｐ○、甲Ｑ○、Ｘ○○、林江漢（已死亡，而由Ｃ○○、ｐ○○、ｏ○○、ｌ○○、Ｐ○○辦妥分割繼承登記
      ，並承受訴訟）、李英輝（已死亡，而由戊○○辦妥分割
      繼承登記，並承受訴訟）、林秋木（已死亡，而由Ｆ○○
      、甲壬○○、Ｑ○○辦妥分割繼承登記，並承受訴訟）、
      甲子○、甲Ｅ○、曾振興（已死亡，而由甲黃○、甲玄○
      、甲Ａ○辦妥分割繼承登記，並承受訴訟）所共有，共有
      人之應有部分如附表所示之事實，業據提出土地登記謄本
      為證，亦為到庭之被告所不爭執，並有新竹縣竹北地政事
      務94年11月14日北地所登名字第0940006458號函檢附之系
      爭土地登記謄本在卷可按，自堪信原告此部分之主張為真
      實。
（二）原告另主張系爭土地之共有人林金、陳水冷於起訴前均已
      過世，其中共有人林金之繼承人有被告郭林玉燕、ｕ○○○、寅○○、Ｉ○○、ｑ○○、ｇ○○、甲地○○、簡林
      玉如、甲ｑ○○、乙○○○、ｋ○○、Ａ○○、黃○○、
      Ｂ○○、玄○○、Ｒ○○、Ｏ○○、甲ｓ○、甲ｔ○、甲
      ｒ○、丑○○等人，共有人陳水冷之繼承人有被告甲Ｉ○○、甲辛○、甲乙○、甲甲○、甲丁○○、甲己○、甲戊○、甲癸○、甲丑○、甲申○、甲午○、甲酉○、甲未○
      、甲巳○、甲辰○、甲庚○、甲ｍ○○等人，迄今均未就
      前開被繼承人林金、陳水冷之應有部分辦理繼承登記之事
      實，亦據其提出與所述相符之林金、陳水冷繼承系統表、
      死亡除戶謄本、全體繼承人戶籍謄本等為證，並有新竹縣
      竹北市戶政事務所93年11月11日竹北市戶字第0930004287
      號函，亦為到庭之被告即林金繼承人寅○○、ｑ○○、甲
      ｐ○○○○○○、甲ｑ○○、乙○○○、甲ｓ○，陳水冷
      之繼承人甲辰○所不爭執，而林金、陳水冷之其餘繼承人
      則均未到庭陳述，復未提出書狀為任何爭執，參諸原告所
      提出之前開資料，亦堪信原告此部分之主張為真實。
（三）按因繼承而取得不動產之物權者，非經登記，固不得處分
      其物權，但為訴訟經濟計，當事人一訴請求辦理繼承登記
      後再為分割，並無不可，此觀最高法院71年度台上字第
      3729號判決意旨自明。查本件共有人中之林金、陳水冷、
      既於原告提起本件訴訟前過世，而林金之繼承人計有被告
      郭林玉燕、ｕ○○○、寅○○、Ｉ○○、ｑ○○、ｇ○○
      、甲地○○、簡林玉如、甲ｑ○○、乙○○○、ｋ○○、
      Ａ○○、黃○○、Ｂ○○、玄○○、Ｒ○○、Ｏ○○、甲
      ｓ○、甲ｔ○、甲ｒ○、丑○○等人；陳水冷之繼承人計
      有被告甲Ｉ○○、甲辛○、甲乙○、甲甲○、甲丁○○、
      甲己○、甲戊○、甲癸○、甲丑○、甲申○、甲午○、甲
      酉○、甲未○、甲巳○、甲辰○、甲庚○、甲ｍ○○等人
      ，迄今均未就前開之林金、陳水冷應有部分辦理繼承登記
      等情，有土地登記謄本在卷可考，從而原告為訴請裁判分
      割系爭共有之土地，而以一訴先請求被告郭林玉燕、ｕ○○○、寅○○、Ｉ○○、ｑ○○、ｇ○○、甲地○○、簡
      林玉如、甲ｑ○○、乙○○○、ｋ○○、Ａ○○、黃○○
      、Ｂ○○、玄○○、Ｒ○○、Ｏ○○、甲ｓ○、甲ｔ○、
      甲ｒ○、丑○○應就被繼承人林金所遺坐落系爭土地應有
      部分2304分之96辦理繼承登記，被告甲Ｉ○○、甲辛○、
      甲乙○、甲甲○、甲丁○○、甲己○、甲戊○、甲癸○、
      甲丑○、甲申○、甲午○、甲酉○、甲未○、甲巳○、甲
      辰○、甲庚○、甲ｍ○○應就被繼承人陳水冷所遺坐落系
      爭土地應有部分2304分之96辦理繼承登記辦理繼承登記等
      情，自屬有據，應予准許。
（四）復按各共有人，得隨時請求分割共有物，民法第八百二十
      三條第一項前段定有明文；又按共有物分割之方法，不能
      協議決定者，法院得因任何共有人之聲請，以原物分配於
      各共有人，或變賣共有物，以價金分配於各共有人；以原
      物為分配時，如共有人中，有不能按其應有部分受分配者
      ，得以金錢補償之，民法第八百二十四條第一項、第二項
      、第三項分別定有明文。而共有物之分割方法，法院得斟
      酌各共有人之利害關係，及共有物之性質，有自由裁量之
      權，縱當事人有所主張，亦不受當事人主張之拘束。查系
      爭土地之地目為「建」，並無因法令規定或物之使用目的
      而不能分割之情形，兩造復無不為分割之約定；次查兩造
      間亦無分割協議，則原告依據前開規定訴請裁判分割，即
      屬有據。到庭之部分被告雖辯稱部分原告取得系爭土地應
      有部分之時間在後，卻向已取得應有部分多年之被告提起
      本件訴訟，並不合理云云；惟既然原告為系爭土地之共有
      人，而共有人間又無分割或不分割之協議，則任何共有人
      均得依據上開規定，請求分割共有物，尚不因取得應有部
      分之時間先後而有差異，是部分被告此部分所辯尚不足採
      。又部分到庭之被告辯稱原告應先行與被告協調，並不能
      逕行提起本件訴訟云云；惟基於上開規定，共有人請求分
      割共有物，並無應先經與其他共有人協調之要件，是部分
      被告此部分所辯，亦尚不足採。且按不動產共有人間因共
      有物之分割發生爭執者，為民事訴訟法第四百零三條第一
      項第三款所定強制調解事件，於起訴前，應經法院調解。
      而強制調解事件若無同法第四百零六條第一項所定事由而
      逕行起訴者，其起訴視為調解之聲請，同法第四百二十四
      條第一項亦定有明文；查原告提起本件訴訟，經本院竹北
      簡易庭依據上開規定而先行調解程序，惟大部分共有人均
      未能到庭，以致根本無從進行協商調解，因而調解不成立
      等情，亦有上開調解程序筆錄在卷可稽；足見本件因共有
      人人數眾多，縱原告於起訴前欲與其他共有人商討協議分
      割事宜，衡情亦恐諸多共有人未到場而無從達成協議，是
      原告起訴請求分割系爭共有土地，即無不當。又本件既應
      就系爭土地予以分割，是次應審究者即為就系爭土地之現
      況及使用情形，係採何種分割方式，較有利於全體共有人
      。
（五）又按建築基地空地面積超過依法應保留之法定空地面積者
      ，其超出部分之分割，應以分割後能單獨建築使用或已與
      其鄰地成立協議調整地形或合併建築使用者為限，建築基
      地法定空地分割辦法第四條亦定有明文。查系爭共有土地
      之總面積共21,202平方公尺，有土地登記謄本在卷可按，
      亦為原告即到庭之被告所不爭執。次查本件經本院會同兩
      造（部分被告未到場）及新竹縣竹北地政事務所測量人員
      至現場履勘並測量結果，系爭土地上有既成道路，其面積
      合計即有1,819平方公尺（即附圖二編號3所示之1,009平
      方公尺、編號29所示之358平方公尺、編號58所示之452平
      方公尺），另有巷道合計面積517公尺（即附圖二編號6所
      示之74平方公尺、編號13所示之11平方公尺、編號21所示
      之39平方公尺、編號25所示之8平方公尺、編號35所示之
      11 平方公尺、編號76所示之167平方公尺、編號80所示之
      10 平方公尺、編號92所示之7平方公尺、編號104所示之
      190 平方公尺），土地內並建有竹北市崇義里之集會所（
      即附圖二編號45所示，其面積161平方公尺）、花園（即
      附圖二編號44所示，其面積為226平方公尺，編號56所示
      ，其面積89平方公尺，編號65所示，其面積為137平方公
      尺，合計452公尺）、遊戲區（即附圖二編號49所示，其
      面積79平方公尺）、公廁（即附圖二編號50所示，其面積
      9平方公尺）等，目前均為公共造產等情（見本院92年6月
      11 日勘驗筆錄），亦有新竹縣竹東地政事務所92年7月7
      日北地所測明字第0920004113號函所附之複丈成果圖在卷
      可按；而被告Ｇ○○表示上開集會所於多年前即捐贈給竹
      北市公所，作為崇義里里民集會所所用，該建物連同附連
      枝涼亭、花園等目前均為公共造產，原告甲○○法定代理
      人亦表示上開設施中有部分係其擔任改制前崇義村村長及
      改制後崇義里里長任內所爭取經費興建，有部分則係別任
      里長所爭取經費興建等情，審上開既成道路、巷道，已成
      為系爭土地有使用共有人及其他不特定之多數人供通行之
      用，另集會所、花園、遊戲區、公廁等，均已具公益性，
      性質上均屬於不能分割之部分。次查系爭土地之面積為
      21,202 平方公尺，則如採實物分割方式，扣除上開性質
      不可分割之土地面積3,037平方公尺（1,819+517+452+161
      +7 9+9=3,037）後，尚餘18,165平方公尺。而共有人中如
      被告甲ｌ○、甲Ｕ○、甲Ｖ○、甲Ｓ○、甲Ｔ○、甲ｊ○
      、甲ｋ○、甲卯○○之應有部分均為18432分之11，則以
      上開所餘得為分割之面積換算其應有部分之面積為10.84
      平方公尺（18165x11/18432=10.84）；被告辛○○、壬○○、己○○、庚○○、甲戌、Ｅ○○、甲Ｈ○、Ｊ○○之
      應有部分均為230400分之192，則以上開所餘得為分割之
      面積換算其應有部分之面積為15.14平方公尺（18165x192
      /2 30400=15.14）；被告天○○、Ｓ○○、亥○○、地○○、Ｔ○○之應有部分均為288000分之192，則以上開所
      餘得為分割之面積換算其應有部分之面積為12.11平方公
      尺（18165x192/288000=12.11）；又即令未扣除上開性質
      上不可分割部分，就被告甲ｌ○、甲Ｕ○、甲Ｖ○、甲Ｓ
      ○、甲Ｔ○、甲ｊ○、甲ｋ○、甲卯○○部分，以其應有
      部分換算之面積亦僅有12.65平方公尺，被告辛○○、壬○○、己○○、庚○○、甲戌、Ｅ○○、甲Ｈ○、Ｊ○○
      部分，以其應有部分換算之面積亦僅有17.67平方公尺，
      被告天○○、Ｓ○○、亥○○、地○○、Ｔ○○部分，以
      其應有部分換算之面積亦僅有14.13平方公尺；雖被告甲
      ｋ○有到庭表示希望與被告甲ｌ○、甲Ｕ○、甲Ｖ○、甲
      Ｓ○、甲Ｔ○、甲ｊ○、甲卯○○維持共有，惟因該部分
      被告均未到庭表示意見，本院自無從因裁判分割結果另創
      設新的共有關係；因此如採原物分割方式，上開被告所分
      得土地之面積，根本不可能供建築或為其他使用，且產生
      諸多筆畸零地，利用價值甚微，此部分之分割方式自不適
      宜。次查系爭土地有許多部分遭非共有人占有建築使用（
      如編號14面積145平方公尺部分由訴外人李金塗占用，編
      號18面積111平方公尺部分由訴外人黃戴  治占用，編號
      36面積110平方公尺部分由訴外人蘇淑汝占用，編號37面
      積115平方公尺部分由訴外人林玉占用，編號40面積160平
      方公尺部分由訴外人李輝煌占用，編號59面積54平方公尺
      部分由訴外人林金水、林火煉占用，編號98面積155平方
      公尺部分由訴外人李火塗占用，編號106面積126平方公尺
      部分由訴外人李火安占用）；另有許多共有人並未使用系
      爭土地等情，亦據本院至現場履勘屬實，復為原告及到庭
      之被告不爭執；且多數在系爭土地已有建物之共有人亦表
      示如採原物分割方式，希望分得建物目前坐落位置等情，
      則本件就已有建物之共有人而言，衡情不可能願意分到非
      共有人占用之部分（此部分共有人絕大多數主張如採原物
      分割方式，希望能分得建物坐落基地部分），而如使未使
      用之共有人分得訴外人占用之部分，不僅該部分共有人不
      同意，亦難謂符合公平；是經本院闡明後，原告及最後言
      詞辯論期日到庭之被告亦均認為如採原物分割有困難，採
      行變價方式亦無意見等情（見本院95年2月24日言詞辯論
      筆錄），因認為系爭土地應予變賣，並按兩造就系爭土地
      所有權應有部分之比例，以價金分配予兩造較為適當。
（六）綜上所述，本件就系爭土地以採變價方式，再按各共有人
      之應有部分比例分配（其中被告郭林玉燕、ｕ○○○、寅
      ○○、Ｉ○○、ｑ○○、ｇ○○、甲地○○、簡林玉如、
      甲ｑ○○、乙○○○、ｋ○○、Ａ○○、黃○○、Ｂ○○
      、玄○○、Ｒ○○、Ｏ○○、甲ｓ○、甲ｔ○、甲ｒ○、
      丑○○部分就被繼承人林金應有部分分配之價金，被告甲
      Ｉ○○、甲辛○、甲乙○、甲甲○、甲丁○○、甲己○、
      甲戊○、甲癸○、甲丑○、甲申○、甲午○、甲酉○、甲
      未○、甲巳○、甲辰○、甲庚○、甲ｍ○○就被繼承人陳
      水冷應有部分分配之價金，因均未為遺產分割，應為公同
      共有），對於全體共有人最為有利。
五、本件事證已臻明確，原告及到庭被告其餘攻擊防禦方法，經
    審酌後，於本判決結果不生影響，爰不一一論述，併此敘明
    。
六、本件係就共有土地為分割，兩造均蒙其利，到庭被告中雖就
    是否分割及分割方法有爭議，惟尚屬防衛其權利之必要行為
    ，參諸民事訴訟法第八十條之一規定，應由兩造依應有部分
    之比例負擔訴訟費用。
七、據上論結，本件原告之訴為有理由，依民事訴訟法第三百八
    十五條第一項前段、第八十條之一、第八十五條第一項但書
    、第二項，判決如主文。
中    華    民    國    95    年    3     月    17    日
                  民事第一庭    法  官  李承訓
右為正本係照原本作成。
如對本判決上訴，須於判決送達後廿日內向本院提出上訴狀。
中    華    民    國    95    年    3     月    17    日
                                書記官  吳玉蘭
附表一：
┌───────────┬───┬────┬────┬───────┐
│     土地坐落         │ 地目 │ 面積   │共有人  │ 應有部分     │
├───────────┼───┼────┼────┼───────┤
│ 新竹縣竹北市○○○段 │  建  │21202   │林金（由│2304分之96    │
│ 拔子窟小段1406地號   │      │平方公尺│其繼承人│              │
│                      │      │        │即被告郭│              │
│                      │      │        │林玉燕、│              │
│                      │      │        │ｕ○○○│              │
│                      │      │        │、寅○○│              │
│                      │      │        │、Ｉ○○│              │
│                      │      │        │、ｑ○○│              │
│                      │      │        │、ｇ○○│              │
│                      │      │        │、曾林玉│              │
│                      │      │        │愛、簡林│              │
│                      │      │        │玉如、蘇│              │
│                      │      │        │林來春、│              │
│                      │      │        │乙○○○│              │
│                      │      │        │、ｋ○○│              │
│                      │      │        │、Ａ○○│              │
│                      │      │        │、黃○○│              │
│                      │      │        │、Ｂ○○│              │
│                      │      │        │、玄○○│              │
│                      │      │        │、Ｒ○○│              │
│                      │      │        │、Ｏ○○│              │
│                      │      │        │、甲ｓ○│              │
│                      │      │        │、甲ｔ○│              │
│                      │      │        │、甲ｒ○│              │
│                      │      │        │、丑○○│              │
│                      │      │        │等21人取│              │
│                      │      │        │得並公同│              │
│                      │      │        │共有）  │              │
│                      │      │        ├────┼───────┤
│                      │      │        │陳水冷（│2304分之96    │
│                      │      │        │由其繼承│              │
│                      │      │        │人即被告│              │
│                      │      │        │甲Ｉ○○│              │
│                      │      │        │、甲辛○│              │
│                      │      │        │、甲乙○│              │
│                      │      │        │、甲甲○│              │
│                      │      │        │、陳白玉│              │
│                      │      │        │燕、陳志│              │
│                      │      │        │雄、陳志│              │
│                      │      │        │深、陳美│              │
│                      │      │        │雲、陳涵│              │
│                      │      │        │寧、陳燦│              │
│                      │      │        │龍、陳燦│              │
│                      │      │        │堂、陳燦│              │
│                      │      │        │壎、陳燦│              │
│                      │      │        │鋒、陳錦│              │
│                      │      │        │坤、陳賜│              │
│                      │      │        │川、陳秀│              │
│                      │      │        │鳳、楊陳│              │
│                      │      │        │秀霞等17│              │
│                      │      │        │人取得並│              │
│                      │      │        │公同共有│              │
│                      │      │        │）      │              │
│                      │      │        ├────┼───────┤
│                      │      │        │甲Ｗ○  │23040分之284  │
│                      │      │        ├────┼───────┤
│                      │      │        │甲Ｍ    │2304分之96    │
│                      │      │        ├────┼───────┤
│                      │      │        │甲ｅ○  │23040分之568  │
│                      │      │        ├────┼───────┤
│                      │      │        │甲宇○  │2304分之48    │
│                      │      │        ├────┼───────┤
│                      │      │        │ｍ○○○│23040分之250  │
│                      │      │        ├────┼───────┤
│                      │      │        │甲Ｙ    │23040分之303  │
│                      │      │        ├────┼───────┤
│                      │      │        │甲Ｘ○  │23040分之306  │
│                      │      │        ├────┼───────┤
│                      │      │        │甲Ｂ○  │96分之1       │
│                      │      │        ├────┼───────┤
│                      │      │        │曾振即曾│48分之1       │
│                      │      │        │炳煌    │              │
│                      │      │        ├────┼───────┤
│                      │      │        │Ｇ○○  │2304分之72    │
│                      │      │        ├────┼───────┤
│                      │      │        │甲Ｎ○  │960分之25     │
│                      │      │        ├────┼───────┤
│                      │      │        │甲ｌ○  │18432分之11   │
│                      │      │        ├────┼───────┤
│                      │      │        │甲Ｕ○  │18432分之11   │
│                      │      │        ├────┼───────┤
│                      │      │        │甲Ｖ○  │18432分之11   │
│                      │      │        ├────┼───────┤
│                      │      │        │甲Ｓ○  │18432分之11   │
│                      │      │        ├────┼───────┤
│                      │      │        │甲Ｔ○  │18432分之11   │
│                      │      │        ├────┼───────┤
│                      │      │        │甲ｊ○  │18432分之11   │
│                      │      │        ├────┼───────┤
│                      │      │        │甲ｋ○  │18432分之11   │
│                      │      │        ├────┼───────┤
│                      │      │        │甲卯○○│18432分之11   │
│                      │      │        ├────┼───────┤
│                      │      │        │甲○○  │23040分之2675 │
│                      │      │        ├────┼───────┤
│                      │      │        │甲ｄ○  │288分之1      │
│                      │      │        ├────┼───────┤
│                      │      │        │甲Ｚ○  │288分之1      │
│                      │      │        ├────┼───────┤
│                      │      │        │甲ａ○  │288分之1      │
│                      │      │        ├────┼───────┤
│                      │      │        │甲ｃ○  │288分之1      │
│                      │      │        ├────┼───────┤
│                      │      │        │甲ｂ○  │288分之1      │
│                      │      │        ├────┼───────┤
│                      │      │        │Ｙ○○  │2304分之72    │
│                      │      │        ├────┼───────┤
│                      │      │        │ｖ○○  │18432分之384  │
│                      │      │        ├────┼───────┤
│                      │      │        │Ｋ○○  │18432分之96   │
│                      │      │        ├────┼───────┤
│                      │      │        │ａ○○  │36864分之384  │
│                      │      │        ├────┼───────┤
│                      │      │        │宇○○  │36864分之384  │
│                      │      │        ├────┼───────┤
│                      │      │        │ｓ○○  │36864分之384  │
│                      │      │        ├────┼───────┤
│                      │      │        │巳○    │55296分之384  │
│                      │      │        ├────┼───────┤
│                      │      │        │戌○○  │55296分之384  │
│                      │      │        ├────┼───────┤
│                      │      │        │Ｄ○○  │55296分之384  │
│                      │      │        ├────┼───────┤
│                      │      │        │酉○○  │55296分之384  │
│                      │      │        ├────┼───────┤
│                      │      │        │Ｚ○○  │55296分之384  │
│                      │      │        ├────┼───────┤
│                      │      │        │ｆ○○  │55296分之384  │
│                      │      │        ├────┼───────┤
│                      │      │        │ｂ○○  │46080分之384  │
│                      │      │        ├────┼───────┤
│                      │      │        │Ｍ○○  │46080分之384  │
│                      │      │        ├────┼───────┤
│                      │      │        │Ｗ○○  │46080分之384  │
│                      │      │        ├────┼───────┤
│                      │      │        │ｘ○○  │46080分之384  │
│                      │      │        ├────┼───────┤
│                      │      │        │宙○○  │46080分之384  │
│                      │      │        ├────┼───────┤
│                      │      │        │ｙ○○  │110592分之384 │
│                      │      │        ├────┼───────┤
│                      │      │        │Ｎ○○  │110592分之384 │
│                      │      │        ├────┼───────┤
│                      │      │        │ｃ○○  │110592分之384 │
│                      │      │        ├────┼───────┤
│                      │      │        │甲Ｅ○  │2304分之24    │
│                      │      │        ├────┼───────┤
│                      │      │        │甲Ｄ○  │2304分之24    │
│                      │      │        ├────┼───────┤
│                      │      │        │甲天○  │2304分之24    │
│                      │      │        ├────┼───────┤
│                      │      │        │甲亥○  │2304分之24    │
│                      │      │        ├────┼───────┤
│                      │      │        │甲Ｇ○  │2304分之24    │
│                      │      │        ├────┼───────┤
│                      │      │        │甲Ｆ○  │2304分之24    │
│                      │      │        ├────┼───────┤
│                      │      │        │甲Ｋ○  │2304分之12    │
│                      │      │        ├────┼───────┤
│                      │      │        │甲Ｊ○  │2304分之12    │
│                      │      │        ├────┼───────┤
│                      │      │        │甲ｏ○  │960分之25     │
│                      │      │        ├────┼───────┤
│                      │      │        │Ｈ○○  │57600分之192  │
│                      │      │        ├────┼───────┤
│                      │      │        │ｉ○○  │57600分之192  │
│                      │      │        ├────┼───────┤
│                      │      │        │癸○○  │57600分之192  │
│                      │      │        ├────┼───────┤
│                      │      │        │甲ｎ○  │57600分之192  │
│                      │      │        ├────┼───────┤
│                      │      │        │ｗ○○  │57600分之192  │
│                      │      │        ├────┼───────┤
│                      │      │        │Ｌ○○  │57600分之192  │
│                      │      │        ├────┼───────┤
│                      │      │        │ｎ○○○│57600分之192  │
│                      │      │        ├────┼───────┤
│                      │      │        │ｅ○○  │57600分之192  │
│                      │      │        ├────┼───────┤
│                      │      │        │ｈ○○  │57600分之192  │
│                      │      │        ├────┼───────┤
│                      │      │        │ｄ○○  │57600分之192  │
│                      │      │        ├────┼───────┤
│                      │      │        │Ｕ○○  │57600分之192  │
│                      │      │        ├────┼───────┤
│                      │      │        │ｊ○○○│46080分之192  │
│                      │      │        ├────┼───────┤
│                      │      │        │Ｖ○○  │46080分之192  │
│                      │      │        ├────┼───────┤
│                      │      │        │未○○  │46080分之192  │
│                      │      │        ├────┼───────┤
│                      │      │        │申○○  │46080分之192  │
│                      │      │        ├────┼───────┤
│                      │      │        │午○○  │46080分之192  │
│                      │      │        ├────┼───────┤
│                      │      │        │ｔ○○  │46080分之192  │
│                      │      │        ├────┼───────┤
│                      │      │        │辛○○  │230400分之192 │
│                      │      │        ├────┼───────┤
│                      │      │        │壬○○  │230400分之192 │
│                      │      │        ├────┼───────┤
│                      │      │        │己○○  │230400分之192 │
│                      │      │        ├────┼───────┤
│                      │      │        │庚○○  │230400分之192 │
│                      │      │        ├────┼───────┤
│                      │      │        │甲戌    │230400分之192 │
│                      │      │        ├────┼───────┤
│                      │      │        │Ｅ○○  │230400分之192 │
│                      │      │        ├────┼───────┤
│                      │      │        │甲Ｈ○  │230400分之192 │
│                      │      │        ├────┼───────┤
│                      │      │        │Ｊ○○  │230400分之192 │
│                      │      │        ├────┼───────┤
│                      │      │        │ｒ○    │23040分之192  │
│                      │      │        ├────┼───────┤
│                      │      │        │天○○  │288000分之192 │
│                      │      │        ├────┼───────┤
│                      │      │        │Ｓ○○  │288000分之192 │
│                      │      │        ├────┼───────┤
│                      │      │        │亥○○  │288000分之192 │
│                      │      │        ├────┼───────┤
│                      │      │        │地○○  │288000分之192 │
│                      │      │        ├────┼───────┤
│                      │      │        │Ｔ○○  │288000分之192 │
│                      │      │        ├────┼───────┤
│                      │      │        │甲宙○  │23040分之218  │
│                      │      │        ├────┼───────┤
│                      │      │        │甲子○  │23040分之54   │
│                      │      │        ├────┼───────┤
│                      │      │        │甲寅○○│23040分之126  │
│                      │      │        ├────┼───────┤
│                      │      │        │甲Ｒ○  │9216分之11    │
│                      │      │        ├────┼───────┤
│                      │      │        │甲ｆ○  │9216分之11    │
│                      │      │        ├────┼───────┤
│                      │      │        │甲ｈ○  │9216分之11    │
│                      │      │        ├────┼───────┤
│                      │      │        │甲ｉ○  │9216分之11    │
│                      │      │        ├────┼───────┤
│                      │      │        │丁○○○│23040分之72   │
│                      │      │        ├────┼───────┤
│                      │      │        │子○○  │23040分之180  │
│                      │      │        ├────┼───────┤
│                      │      │        │辰○○  │23040分之144  │
│                      │      │        ├────┼───────┤
│                      │      │        │甲丙○  │23040分之108  │
│                      │      │        ├────┼───────┤
│                      │      │        │甲Ｐ○  │576分之1      │
│                      │      │        ├────┼───────┤
│                      │      │        │甲Ｑ○  │576分之1      │
│                      │      │        ├────┼───────┤
│                      │      │        │Ｘ○○  │2304分之96    │
│                      │      │        ├────┼───────┤
│                      │      │        │丙○○  │18432分之288  │
│                      │      │        ├────┼───────┤
│                      │      │        │李英輝（│23040分之252  │
│                      │      │        │已過世，│              │
│                      │      │        │由戊○○│              │
│                      │      │        │繼承並承│              │
│                      │      │        │受訴訟）│              │
│                      │      │        ├────┼───────┤
│                      │      │        │林秋木（│Ｆ○○應有部分│
│                      │      │        │已過世，│為2304分之108 │
│                      │      │        │由Ｆ○○│，甲壬○○、林│
│                      │      │        │、陳林不│美鳳應有部分則│
│                      │      │        │碟、林美│均為2304分之18│
│                      │      │        │鳳繼承，│              │
│                      │      │        │並承受訴│              │
│                      │      │        │訟，林金│              │
│                      │      │        │傳並有向│              │
│                      │      │        │其他共有│              │
│                      │      │        │人購得部│              │
│                      │      │        │分應有部│              │
│                      │      │        │分）    │              │
│                      │      │        ├────┼───────┤
│                      │      │        │林江漢（│Ｃ○○、林雲  │
│                      │      │        │已過世，│秀、ｐ○○、  │
│                      │      │        │由Ｃ○○│ｏ○○、林美  │
│                      │      │        │、ｌ○○│純之應有部分  │
│                      │      │        │、ｐ○○│均為3000分之2 │
│                      │      │        │、ｏ○○│              │
│                      │      │        │、Ｐ○○│              │
│                      │      │        │繼承，並│              │
│                      │      │        │承受訴訟│              │
│                      │      │        │）      │              │
│                      │      │        ├────┼───────┤
│                      │      │        │曾振興（│甲黃○、曾建  │
│                      │      │        │已過世，│榮、甲Ａ○之  │
│                      │      │        │由甲黃○│應有部分均各  │
│                      │      │        │、甲玄○│為2304 分之8  │
│                      │      │        │、甲Ａ○│              │
│                      │      │        │繼承，並│              │
│                      │      │        │承受訴訟│              │
│                      │      │        │）      │              │
└───────────┴───┴────┴────┴───────┘


司法院資訊處製作；財團法人民間司法改革基金會備份。
